【裁判字號】    96,訴,4892
【裁判日期】    970630
【裁判案由】    毒品危害防制條例
【裁判全文】
臺灣高雄地方法院刑事判決              96年度訴字第4892號
公  訴  人  臺灣高雄地方法院檢察署檢察官
被      告  甲○○
                    （現於臺灣高雄看守所羈押中）
上列被告因違反毒品危害防制條例案件，經檢察官提起公訴（96
年度毒偵字第9013號），本院合議庭裁定由受命法官獨任進行簡
式審判程序，判決如下：
    主  文
甲○○施用第一級毒品，累犯，處有期徒刑拾月。
    事  實
一、甲○○前於民國92年間，因施用毒品案件，經本院92年度毒
    聲字第3823號裁定送觀察、勒戒後，認無繼續施用毒品之傾
    向，於92年7 月17日執行完畢出所，並經臺灣高雄地方法院
    檢察署檢察官於92年7 月17日以92年度毒偵字第3410號為不
    起訴處分確定；嗣復又因施用毒品案件，經本院94年度簡字
    第5460號判處有期徒刑6 月，入監執行後，甫於95年9 月23
    日執行完畢出監。詎其猶不知悔改，明知海洛因、安非他命
    業經公告列為毒品危害防制條例第2 條第2 項之第一級、第
    二級毒品，不得非法持有、施用，竟於觀察、勒戒執行完畢
    後5 年內，基於施用第一級毒品海洛因及第二級毒品甲基安
    非他命之犯意，於96年9 月12日5 時10分許，在其位於高雄
    市○○區○○路48號16樓之住處，以將第一級毒品海洛因及
    第二級毒品甲基安非他命混合後，同時施用海洛因與甲基安
    非他命1 次，嗣於96年9 月12日10時50分許，警方在高雄市
    鼓山區○○○ 路1534號查獲甲○○與持有毒品之陳忠志（另
    案訴追）共處一室，員警經甲○○同意後對其採尿送驗，因
    檢驗結果呈嗎啡、安非他命、甲基安非他命陽性反應，始悉
    上情。
二、案經高雄市政府警察局鼓山分局報請臺灣高雄地方法院檢察
    署檢察官偵辦起訴。
    理  由
一、按本件被告甲○○所犯係死刑、無期徒刑、最輕本刑為3年
    以上有期徒刑以外之罪，其於準備程序就被訴事實為有罪之
    陳述，經本院告知簡式審判程序之旨，並聽取其與檢察官之
    意見後，本院認無不得或不宜改依簡式審判程序進行之情事
    ，依刑事訴訟法第273 條之1 第1 項規定，裁定進行簡式審
    判程序。又本件卷內之物證、書證等證據，依同法第273 條
    之2 規定，不受第159 條第1 項關於傳聞法則規定之限制，
    依法均有證據能力，合先敘明。
二、訊據被告甲○○對於上揭犯行於本院審理時供承不諱，且被
    告於96年9 月12日為警查獲後所採集之尿液，經送檢驗之結
    果，呈可待因、嗎啡、甲基安非他命陽性反應，此有高雄市
    立凱旋醫院96年9 月26日濫用藥物尿液檢驗報告、高雄醫學
    大學附設中和紀念醫院97年2 月4 日9702-5號濫用藥物尿液
    檢驗報告各1 份附卷可稽；是被告之自白核與事實相符，應
    堪採信。本案事證明確，被告上開施用第一、二級毒品犯行
    ，堪以認定。
三、又按觀察、勒戒或強制戒治執行完畢釋放後，5 年內再犯毒
    品危害防制條例第10條施用毒品之罪者，應依法追訴，毒品
    危害防制條例第23條第2 項定有明文。本件被告前於92年間
    ，因施用毒品案件，經本院92年度毒聲字第3823號裁定送觀
    察、勒戒後，認無繼續施用毒品之傾向，於92年7 月17日執
    行完畢出所，並經臺灣高雄地方法院檢察署檢察官於92年7
    月17日以92年度毒偵字第3410號為不起訴處分確定之事實，
    有臺灣高等法院被告前案紀錄表1 份在卷可參，是被告於送
    觀察、勒戒完畢釋放後，5 年內再犯本件施用第一、二級毒
    品罪刑，依上開法條之規定，應依法追訴，本院就被告本件
    施用毒品犯行，自得依法論罪科刑。
四、又按海洛因及甲基安非他命分別係屬毒品危害防制條例第2
    條第2 項第1 款、第2 款所稱之第一、二級毒品，依法不得
    施用。核被告所為，係犯毒品危害防制條例第10條第1 、2
    項之施用第一、二級毒品罪。其持有海洛因、甲基安非他命
    後，進而施用，其持有之低度行為應被其施用之高度行為所
    吸收，不另論罪。另被告係以將第一級毒品海洛因與第二級
    毒品甲基安非他命摻在一起施用之方式，同時施用第一級毒
    品海洛因與第二級毒品安非他命，係以一行為犯上開施用第
    二級毒品、施用第一級毒品，二罪間屬一行為觸犯數罪名之
    想像競合犯，應從較重之施用第一級毒品罪處斷，起訴書認
    被告所犯上開2 罪，應予分論併罰，容有未洽。另被告有事
    實欄所載徒刑之宣告及刑之執行完畢情形，有臺灣高等法院
    被告前案紀錄表1 份在卷可稽，其於上開有期徒刑執行完畢
    後5 年內，故意再犯本件有期徒刑以上之罪，為累犯，依刑
    法第47條第1 項規定加重其刑。爰審酌被告前已因施用毒品
    案件經觀察、勒戒，猶未徹底戒除毒癮，再次施用毒品，足
    認其並無戒除毒害之決心，本不宜寬貸，惟念其犯後坦承犯
    行，且施用毒品乃自戕一己之身體健康，並具有病患性人格
    之特質，其行為本身對社會所造成之危害並非直接、鉅大等
    一切情狀，量處如主文所示之刑。
據上論斷，應依刑事訴訟法第273 條之1 第1 項、第284 條之1
、第299 條第1 項前段，毒品危害防制條例第10條第1 項、第2
項，刑法第11條、第47條第1 項、第55條，判決如主文。
本案經檢察官陳建州到庭執行職務
中    華    民    國    97    年    6    月    30    日
                  刑事第四庭  法  官  王參和
以上正本證明與原本無異。
如不服本判決應於收受本判決後10日內向本院提出上訴書狀，並
應敘述具體理由，如未敘述上訴理由者，應於上訴期間屆滿後20
日內補提理由書狀於本院（均須按他造當事人之人數附繕本）「
切勿逕送上級法院」。
中    華    民    國    97    年    6     月    30    日
                              書記官  陳惠玲
附錄本案論罪科刑法條全文：
毒品危害防制條例第10條
施用第一級毒品者，處 6 月以上 5 年以下有期徒刑。
施用第二級毒品者，處 3 年以下有期徒刑。


司法院資訊處製作；財團法人民間司法改革基金會備份。
